ACORDAO-COMPLETO-2386762

ACÓRDÃO DE RELAÇÃO

ACÓRDÃO DE RELAÇÃO 1/2020 ATA 1/2020 - PLENÁRIO

Acórdão 1/2020-TCU-Plenário
   VISTOS e relacionados estes autos de pedido de reexame intentado por Claudio Vinicius Costa Rodrigues contra o Acórdão 1412/2018-TCU-Plenário, por meio do qual este Tribunal rejeitou as razões de justificativa do interessado e deixou de aplicar-lhe multa em razão da prescrição da pretensão punitiva;
Considerando que a notificação do advogado do responsável ocorreu em   12/07/2018     (peças 713 e 724, p. 16) e que o recurso foi interposto em 01/08/2018 (peça 724, p. 1) , expirado, portanto, o prazo de 15 (quinze) dias estabelecido no art. 33 da Lei 8.443/92;
Considerando que os elementos trazidos aos autos pelo recorrente não demonstram a superveniência de fatos novos que admitam a exceção de intempestividade prevista no parágrafo único do art. 32 da Lei 8.443/92;
Considerando os pareceres uniformes no âmbito da Secretaria de Recursos e do Ministério Público, no sentido da intempestividade e, por consequência, do não conhecimento do recurso;
ACORDAM os Ministros do Tribunal de Contas da União, reunidos em sessão do Plenário, com fundamento no art. 33 da Lei  8.443/92, em não conhecer do Pedido de Reexame e dar ciência ao recorrente do teor deste Acórdão, de acordo com os pareceres emitidos nos autos:
1. Processo TC-Processo 022.244/2010-7 (RELATÓRIO DE AUDITORIA) 
	1.1. Apensos: Processo 028.695/2011-9 (SOLICITAÇÃO) ; Processo 029.026/2013-0 (SOLICITAÇÃO) ; Processo 001.194/2011-9 (SOLICITAÇÃO) ; Processo 028.541/2011-1 (SOLICITAÇÃO) ; Processo 029.378/2011-7 (SOLICITAÇÃO) ; Processo 029.579/2010-4 (SOLICITAÇÃO) ; Processo 013.856/2012-0 (SOLICITAÇÃO) ; Processo 025.257/2015-3 (SOLICITAÇÃO) ; Processo 011.744/2012-0 (SOLICITAÇÃO) ; Processo 009.741/2013-5 (SOLICITAÇÃO) ; Processo 001.133/2016-0 (SOLICITAÇÃO) ; Processo 001.193/2015-5 (SOLICITAÇÃO) 
	1.2. Responsável: Identidade preservada (art. 55, caput, da Lei n. 8.443/1992) 
	1.3. Recorrente: Identidade preservada (art. 55, caput, da Lei n. 8.443/1992) 
	1.4. Interessado: Identidade preservada (art. 55, caput, da Lei n. 8.443/1992) 
	1.5. Órgão/Entidade: Departamento de Engenharia e Construção do Exército; Departamento Nacional de Infraestrutura de Transportes; Instituto Militar de Engenharia; Instituto Militar de Engenharia *** Fundo do Exército
	1.6. Relator: Ministro Walton Alencar Rodrigues
	1.7. Representante do Ministério Público: Procurador Júlio Marcelo de Oliveira
	1.8. Relator da deliberacao recorrida: Ministro-Substituto Marcos Bemquerer Costa
	1.9. Unidades Técnicas: Secretaria de Recursos (SERUR) ; Secretaria de Controle Externo da Defesa Nacional e da Segurança Pública (SecexDefes) .
	1.10. Representação legal: Larissa Camargo Costa (201.512/OAB-RJ) e outros, representando Douglas Marcelo Merquior; Marta Aparecida de Carvalho Simões de Lara (27888/OAB-DF) , representando Rubens Silveira Brochado; Rodrigo Henrique Roca Pires (92632/OAB-RJ) e outros, representando Claudio Vinicius Costa Rodrigues; Tito Uranga (8060/OAB-RS) e outros, representando Geraldo Silvino Soares da Silva; Leandro Dalbosco Machado (82.122/OAB-RS) e outros, representando Marcio Landvoigt; Liana Claudia Hentges Cajal (15762/OAB-DF) e outros, representando Fundação Ricardo Franco. 
	1.11. Determinações/Recomendações/Orientações: não há.

ACORDAO-COMPLETO-2403236

Acórdão de Relação 2040/2020 - Plenário

Acórdão de Relação

WALTON ALENCAR RODRIGUES

Larissa Camargo Costa (201.512/OAB-RJ) e outros, representando Douglas Marcelo Merquior; Marta Aparecida de Carvalho Simões de Lara (27888/OAB-DF), representando Rubens Silveira Brochado; Rodrigo Henrique Roca Pires (92632/OAB-RJ) e outros, representando Claudio Vinicius Costa Rodrigues; Tito Uranga (8060/OAB-RS) e outros, representando Geraldo Silvino Soares da Silva; Leandro Dalbosco Machado (82.122/OAB-RS) e outros, representando Marcio Landvoigt; Liana Claudia Hentges Cajal (15762/OAB-DF) e outros, representando Fundação Ricardo Franco.

Procurador Júlio Marcelo de Oliveira

RELATÓRIO DE AUDITORIA (RA)

Secretaria de Recursos (SERUR); Secretaria de Controle Externo da Defesa Nacional e da Segurança Pública (SecexDefes).